【裁判字號】    95,易,208
【裁判日期】    950227
【裁判案由】    傷害等
【裁判全文】
臺灣高雄地方法院刑事判決               95年度易字第208號
公  訴  人  臺灣高雄地方法院檢察署檢察官
被      告  甲○○
選任辯護人  洪士宏律師
            林易玫律師
上列被告因傷害等案件，經檢察官提起公訴（94年度偵字第2692
4 號），嗣本院訊問被告後，因被告就其被訴犯罪事實為有罪之
陳述，經詢問被告及檢察官之意見後，合議庭裁定由受命法官依
簡式審判程序獨任審理，並判決如下：
    主  文
甲○○傷害人之身體，處有期徒刑貳月，如易科罰金，以參佰元
折算壹日；又對於公務員依法執行職務時，施強暴，處有期徒刑
參月，如易科罰金以參佰元折算壹日。應執行有期徒刑肆月，如
易科罰金，以參佰元折算壹日。
    事  實
一、甲○○於民國94年11月18日晚間9 時50分許，駕駛車牌號碼
    5213-XA 號自小客車，行經高雄市三民區○○○路與灣中街
    路口時，因按鳴喇叭及違規於機車停等區內停等紅燈，致引
    起共同騎乘車牌號碼YFY-695 號重型機車行駛亦行駛至該路
    口之陳思穎及廖郁雯2 人之側目，甲○○因而心生不滿，先
    自車內向陳思穎丟擲保特瓶，幸未擊中，陳思穎見狀乃下車
    持安全帽敲打甲○○之上開自小客車，欲與甲○○理論，詎
    甲○○竟基於傷害之犯意，下車後先徒手毆打陳思穎，並持
    上開陳思穎之安全帽敲擊陳思穎頭部，進而與陳思穎發生拉
    扯，致陳思穎受有頭部挫傷、臉部及頸部多處擦傷及上肢多
    處瘀傷等傷害。嗣經廖郁雯報警後，由高雄市政府警察局三
    民第二分局民族路派出所警員熊端偉據報到場處理時，因發
    現甲○○身上有酒味，乃表示欲帶甲○○回派出所執行酒測
    ，詎甲○○復另行基於妨害公務之犯意，出手掌摑依法執行
    職務之警員熊端偉之臉部，並以手、腳拉扯及踢踹其胸頸部
    及下肢之方式而施強暴，致熊端偉受有頸部擦傷之傷害（傷
    害部分未據告訴），為警當場逮捕，並扣得陳思穎所有之安
    全帽1頂。
二、案經陳思穎訴由高雄市政府警察局三民第二分局報告臺灣高
    雄地方法院檢察署檢察官偵查起訴。
    理  由
一、本件被告甲○○係涉犯法定刑為死刑、無期徒刑、最輕本刑
    為3 年以上有期徒刑以外之罪，被告於準備程序進行中就被
    訴事實為有罪之陳述，由受命法官告知簡式審判程序之要旨
    並聽取其與公訴人之意見，經被告同意適用簡式審判程序後
    ，本院亦認無不得或不宜改依簡式審判程序進行之處，爰依
    刑事訴訟法第273 條之1 第1項、第284 條之1 規定，本院
    合議庭裁定本件由受命法官獨任進行簡式審判程序，合先敘
    明。
二、訊據被告甲○○對其於上揭時、地與告訴人陳思穎發生拉扯
    ，並毆打告訴人致生上開傷害，及於員警熊端偉到場處理時
    ，復施強暴而妨害其公務之執行等事實，均坦承不諱，核與
    告訴人陳思穎、證人廖郁雯、熊端偉所證述之情節大致相符
    ，復有高雄醫學大學中和紀念醫院診斷證明書3 紙、現場相
    片6 幀在卷可憑，及安全帽1 頂扣案可證，本件事證明確，
    被告犯行堪以認定。
三、核被告甲○○所為，係犯刑法第277 條第1 項之普通傷害罪
    及同法第135 條第1 項之妨害公務罪。其所犯上開2 罪間，
    犯意各別，行為互異，應分論併罰。爰審酌被告前有過失傷
    害前科（不構成累犯），此有臺灣高等法院被告前案紀錄表
    附卷可按，其因交通糾紛與告訴人發生爭執，不思理性處理
    ，竟毆打告訴人致其受傷，且於員警到場處理時，為抗拒員
    警實施酒測，竟施強暴而妨害公務之執行，視公權力如無物
    ，念告訴人陳思穎所受傷勢非重，及被告犯後坦承犯行，且
    已與員警熊端偉達成和解，惟迄未能取得告訴人陳思穎之諒
    解等一切情狀，分別酌情量處如主文所示之刑。並均諭知易
    科罰金之折算標準，及定其應執行之刑。至扣案之安全帽1
    頂，係告訴人陳思穎所有，爰不予宣告沒收，附此敘明。
據上論斷，應依刑事訴訟法第299 條第1 項前段，刑法277 條第
1 項、第135 條第1 項、第51條第5 款、第41條第1 項前段，罰
金罰鍰提高標準條例第1 條前段、第2 條，判決如主文。
本案經檢察官乙○○到庭執行職務。
中    華    民    國    95    年    2     月    27    日
                  刑事第十四庭法  官  謝  雨  真
以上判決正本證明與原本無異
對於本判決如有不服應於收受送達後10日內向本院提出上訴書狀
上訴於台灣高等法院高雄分院並按他造當事人之人數附具繕本
中    華    民    國    95    年    2     月    27    日
                              書記官  許  麗  珠
附錄本案論罪科刑法條全文
刑法第277條第1項
傷害人之身體或健康者，處 3 年以下有期徒刑、拘役或 1 千元
以下罰金。
刑法第135 條第1 項
對於公務員依法執行職務時，施強暴脅迫者，處3 年以下有期徒
刑、拘役或300 元以下罰金。


司法院資訊處製作；財團法人民間司法改革基金會備份。
